最高法院刑事判決　　　　　　一○○年度台上字第五一四六號
上　訴　人　梁漢傑
上列上訴人因違反槍砲彈藥刀械管制條例等罪案件，不服台灣高
等法院中華民國一○○年七月十二日第二審判決（一○○年度上
訴字第一五二七號，起訴案號：台灣板橋地方法院檢察署九十八
年度偵字第二九三七一號、九十九年度偵緝字第一六七九號），
提起上訴，本院判決如下：
    主  文
上訴駁回。
    理  由
按刑事訴訟法第三百七十七條規定，上訴於第三審法院，非以判
決違背法令為理由，不得為之。是提起第三審上訴，應以原判決
違背法令為理由，係屬法定要件。如果上訴理由書狀並未依據卷
內訴訟資料，具體指摘原判決不適用何種法則或如何適用不當，
或所指摘原判決違法情事，顯與法律規定得為第三審上訴理由之
違法情形，不相適合時，均應認其上訴為違背法律上之程式，予
以駁回。本件上訴人梁漢傑上訴意旨略稱：(一)、黃志偉係未獲上
訴人之同意，自行拿取甲基安非他命施用，上訴人並無轉讓禁藥
犯行。(二)、上訴人一時受友人之託而寄藏改造手槍，僅寄藏數小
時即遭查獲，未持以犯案，對社會治安亦未造成實害，上訴人並
坦承犯行，犯罪情狀顯可憫恕，且共同被告楊淑芬亦獲得酌減其
刑之恩賜。上訴人患有心臟病、高血壓、糖尿病、癲癇、腦部萎
縮、失智症等疾病，需長期治療，原審未依刑法第五十九條規定
酌減其刑，亦未依刑法第五十七條審酌上開情狀，判處上訴人應
執行有期徒刑三年八月，亦有不當等語。
惟查：本件原判決認定上訴人有原判決事實欄三、四所載，轉讓
禁藥甲基安非他命予黃志偉，及寄藏可發射子彈具有殺傷力之改
造手槍二支、非制式子彈一顆、制式子彈十九顆等犯行。因而撤
銷第一審關於上開部分之科刑判決，變更起訴法條後，改判論處
上訴人轉讓禁藥（累犯，處有期徒刑五月）罪刑；及依想像競合
犯之例，從一重論處上訴人非法寄藏改造手槍罪刑（累犯，處有
期徒刑三年三月，併科罰金新台幣八萬元，罰金如易服勞役，以
新台幣一千元折算一日，並為相關之沒收宣告）。已詳細敘述其
所憑之證據及認定之理由，所為論斷，俱有卷存證據資料可資覆
按，並無採證或認定事實違背經驗法則或論理法則，或其他違背
法令之情形。上訴意旨就原判決關於轉讓禁藥部分，並未依據卷
內證據資料，具體指摘原判決有何違背法令情形，仍以黃志偉係
未經其同意，自行取用甲基安非他命云云，重複為事實上之爭執
，自非適法之第三審上訴理由。又量刑輕重如何、是否依刑法第
五十九條酌減其刑，俱屬事實審法院之裁量職權。原判決就刑法
第五十七條各款所列事項及上訴人之責任基礎暨一切情狀，予以
審酌後，就上訴人所犯轉讓禁藥罪部分判處有期徒刑五月，就所
犯非法寄藏改造手槍罪部分判處有期徒刑三年三月，併科罰金新
台幣八萬元，及為相關之沒收宣告，再就上開二罪併同上訴人所
犯重利罪（此部分第一審判處上訴人有期徒刑三月，經原審駁回
上訴人之第二審上訴確定）之宣告多數有期徒刑部分，在各刑中
之最長期以上，各刑之合併刑期以下，定應執行有期徒刑三年八
月，並未逾越法定刑度範圍，復已符合刑罰相當之原則。原判決
於理由四、(八)內並已敘明上訴人為成年男子，具有一定智識經驗
，其明知具有殺傷力之槍枝、子彈均屬違禁物，僅因受人委託，
即同意予以寄藏，且寄藏之槍枝、子彈數量非微，縱寄藏時間不
長即遭查獲，但對社會安寧秩序之危害與惡性仍非輕微，在客觀
上並無足以引起一般同情之情形，至於上訴人犯罪後坦承犯行，
及罹患中風、失智等疾病，需長期治療等情，核非刑法第五十九
條得據為酌量減輕其刑之理由，其所犯寄藏改造手槍部分之犯行
，自無從依該條規定予以酌量減輕其刑等旨。原審此項職權之裁
量行使，核無違反比例原則情事，自不得任意指為違法。綜上，
本件上訴顯與法律規定得為第三審上訴理由之違法情形，不相適
合。其上訴違背法律上之程式，應予駁回。
據上論結，應依刑事訴訟法第三百九十五條前段，判決如主文。
中    華    民    國  一○○  年    九    月  二十二  日
                      最高法院刑事第三庭
                          審判長法官  謝  俊  雄  
                                法官  陳  世  雄  
                                法官  魏  新  和  
                                法官  徐  文  亮  
                                法官  宋      祺  
本件正本證明與原本無異
                                      書  記  官  
中    華    民    國  一○○  年    九    月  二十六  日
                                                      v